【裁判字號】    98,消債更,308
【裁判日期】    980818
【裁判案由】    更生事件
【裁判全文】
臺灣臺中地方法院民事裁定           98年度消債更字第308號
    聲  請  人
    即  債務人  邱睿醇即邱琬.
    相  對  人
    即  債權人  第一商業銀行股份有限公司
    法定代理人  庚○○
    相  對  人
    即  債權人  台北富邦商業銀行股份有限公司
    法定代理人  戊○○
    代  理  人  林怡君
    相  對  人
    即  債權人  國泰世華商業銀行股份有限公司
    法定代理人  丙○○
    代  理  人  許雅頻
    相  對  人
    即  債權人  美商花旗銀行股份有限公司
    法定代理人  甲○○
    相  對  人
    即  債權人  渣打國際商業銀行股份有限公司
    法定代理人  辛○○
    代  理  人  蔣郡彥
    相  對  人
    即  債權人  香港商香港上海匯豐銀行股份有限公司
                （原「中華商業銀行股份有限公司」）
    法定代理人  韋力行
    相  對  人
    即  債權人  臺灣新光商業銀行股份有限公司
                          6、.
    法定代理人  乙○○
                          6、.
    代  理  人  張馥璿
    相  對  人
    即  債權人  玉山商業銀行股份有限公司
    法定代理人  黃永仁
    代  理  人  丑○○
    相  對  人
    即  債權人  台新國際商業銀行股份有限公司
    法定代理人  吳清文
    代  理  人  江文成
    相  對  人
    即  債權人  大眾商業銀行股份有限公司
                          樓及.
    法定代理人  己○○
                          樓及.
    代  理  人  癸○○
    相  對  人
    即  債權人  中國信託商業銀行股份有限公司
    法定代理人  寅○○
    代  理  人  魏鴻吉
    相  對  人
    即  債權人  第一金融資產管理股份有限公司
                （原「中華商業銀行股份有限公司」）
    法定代理人  簡明仁
    代  理  人  王寶瑞
    相  對  人
    即  債權人  萬榮行銷顧問股份有限公司
    法定代理人  子○○
    代  理  人  王翔生
    相  對  人
    即  債權人  長鑫資產管理股份有限公司
                （原「安泰商業銀行股份有限公司」）
    法定代理人  丁○○
    相  對  人
    即  債權人  摩根聯邦資產管理股份有限公司
    法定代理人  壬○○
    代  理  人  陳斯雨  台中市.
上列當事人間消費者債務清理事件，債務人聲請更生，本院裁定
如下：
    主    文
聲請人即債務人邱睿醇（即邱琬渝）自中華民國98年 8月18日16
時起開始更生程序。
    理    由
一、按債務人與金融機構協商成立者，不得聲請更生或清算，但
    因不可歸責於己之事由，致履行顯有重大困難者，不在此限
    ；本條例施行前，債務人依金融主管機關協調成立之中華民
    國銀行公會會員辦理消費金融案件無擔保債務協商機制與金
    融機構成立之協商，準用前項之規定，消費者債務清理條例
    第151條第5項、第 6項分別定有明文。又聲請更生或清算不
    合程式或不備其他要件者，法院應以裁定駁回之，但其情形
    可以補正者，法院應定期間先命補正，復為同條例第八條所
    明定。
二、查聲請人即債務人之財產及收入不足以清償債務（債務3,63
    4,544元） ，於消費者債務清理條例施行後，曾以書面向最
    大債權銀行「國泰世華商業銀行股份有限公司」，請求共同
    協商債務清償方案而不成立，業據提出前置協商不成立通知
    書附卷可稽，足堪採信。次查債務人現任職勝宏科技有限公
    司，每月薪資約為22,000元等情，並有薪資單在卷可按。從
    而，債務人主張無法清償債務人等語，應堪採信。
三、然查，本件經依職權向各金融機關債權人函查債務人消費明
    細紀錄顯示，債務人消費內容多為服飾（外行人公司、太空
    船服裝行、新生活服飾店、皮皮鞋店、象印皮鞋、妙娟服飾
    、EOOE、眼花瞭亂、伊蕾名店、熱力鞋坊、gama、超大尺碼
    、 Fin dor）、郵購（幼敏、亞洲購）、電腦科技網路（宏
    力生物科技、網路家庭國際資訊、健康達康科技、全國電子
    ）、通信（震旦行、艾瑪通訊、遠傳電信）、直銷（美商仙
    妮蕾德公司）、美容（安吉歐、宏星化妝品美品、莎萱國際
    髮型）、百貨（廣三崇光百貨、太百豐原、安安百貨、豐洋
    興業）、娛樂（欣聲唱片行、嘉年華 KTV、五大國際唱片）
    、銀樓（金和成銀樓）、其他（詮達企業公司、每日實業公
    司、七好企業公司、意納國際企業、世界生活行銷公司、水
    噹噹）、大額信用貸款（91年5月7日 280,000元）、預借現
    金（94年2月1日120,000元）、代償（93年8月2日1,002,000
    元）、保險費（三商美邦人壽、大都會國際人壽、蘇黎世產
    物）等，而其每月消費額度時有逾越薪資總額之情事，此有
    債權人提出之消費帳明細及本院製作之消費明細表附卷可稽
    ，如是上述消費性質非生活必要之支出，而係奢侈、浪費之
    性質。惟因債務人既因債務負擔沈重，且非金融機構之債權
    ，無法納入銀行公會進行協商（一致性協商方案或個別性協
    商方案），本院仍准其更生。
四、又債務人之消費內容既如前述，核與消費者債務清理條例第
    134條第4款所稱：「浪費、賭博或其他投機行為，致財產顯
    然減少或負擔過重之債務」等不免責事由相當。再經本院訊
    問各該債權人亦表明反對債務人之更生聲請，未來本件更生
    程序，恐將因其更生方案無法獲致債權人會議通過或法院認
    可而宣告清算，徒增程序勞費，欠缺實益。惟，本院仍認應
    准債務人進入更生程序，提供其更生方案付諸表決之機會，
    爰裁定如主文。
中    華    民    國    98    年    8     月    18    日
                  民事庭法  官  顏世傑
上為正本係照原本作成
本件不得抗告
本裁定已於98年8月18日16時公告。
中    華    民    國    98    年    8     月    18    日
                        書記官  廖素論


司法院資訊處製作；財團法人民間司法改革基金會備份。
